【裁判字號】    89,上訴,414
【裁判日期】    890425
【裁判案由】    殺人未遂等
【裁判全文】
臺灣高等法院臺南分院刑事判決            八十九年度上訴字第四一四號  Ｃ
      上  訴  人  臺灣雲林地方法院檢察署檢察官
      上  訴  人
      即  被  告  丙  ○  ○
      被      告  乙  ○  ○
      指定辯護人  本院公設辯護人  丁  ○  ○
右上訴人因被告傷害等案件，不服臺灣雲林地方法院八十八年度易字第九二號中華
民國八十九年一月十日第一審判決（起訴案號：臺灣雲林地方法院檢察署八十八年度
偵字第三六五八號），提起上訴，本院判決如左：
      主      文
上訴駁回。
      事      實
一、丙○○係雲林縣土庫鎮鎮民代表，於民國（下同）八十八年六月二十九日下午二
    時許，在雲林縣土庫鎮○○路七號「西湖土雞城」餐廳參加土庫鎮鎮民代表與里
    長聯誼餐聚時，認其同事甲○○有誹謗其私德之情事，而向甲○○質問，甲○○
    未為回應，丙○○氣憤之下，順手拿起一支玻璃酒瓶，朝甲○○之頭部敲擊，致
    甲○○受有右頂葉頭皮二乘０．三公分、乘０．三公分裂傷之傷害。
二、案經甲○○訴請臺灣雲林地方法院檢察署檢察官偵查起訴。
      理      由
甲、關於被告丙○○部分：
  一、右揭事實業據上訴人即被告丙○○於警訊及偵審中坦承不諱，核與被害人甲○○於警訊及原審偵審中指訴為被告丙○○持玻璃酒瓶敲擊其頭部成傷之情節相
      符，復有驗傷診斷書一紙附卷可稽。被害人甲○○於警訊時係指訴：當時丙○○問渠「為什麼說我和鎮民代表王志斌通姦」等語，又於偵查中表示：當時因
      丙○○誤以為渠誹謗她與某代表有姦情等語，證人陳鋒璋於原審調查時亦證稱
      ：丙○○持酒瓶砸打甲○○頭部後，丙○○有質問甲○○為何說她在外面討三
      個「客兄」云云，足見被告傷人之動機係認為甲○○有誹謗其私德之情事無訛
      。甲○○於原審指訴被告傷人之動機係政治見解之爭執云云，尚無足採。本件
      被告丙○○犯行事證明確，應予依法論科。
  二、核被告丙○○所為，係犯刑法第二百七十七條第一項之傷害罪。原審適用上開
      法條及刑法第四十一條，罰金罰鍰提高標準條例第一條前段、第二條，審酌其
      未與被害人達成民事上和解及其他一切情狀，量處有期徒刑陸月，並諭知易科
      罰金之折算標準，核其認事用法，均無違誤，量刑亦稱妥適。被告上訴意旨認
      量刑過重，檢察官上訴意旨認量刑太輕，均無理由，應予駁回。
乙、關於乙○○部分：
  一、公訴意旨略以：乙○○係被告丙○○之夫，丙○○於右揭時地持酒瓶打傷甲○○之頭部後，丙○○先行離去，嗣於同日下午二時三十分許，又返回現場與甲○○理論，乙○○經他人電話告知，即基於殺人之犯意，駕車趕至現場，持置
      於車內之斧頭一把預備對甲○○施以攻擊，惟甫持斧頭即遭他人在距甲○○約
      十公尺處攔阻奪下，乙○○又高喊「給他死」云云，甲○○回罵「妻奴」，乙○○憤而持餐廳旁之酒瓶欲攻擊甲○○，但遭他人攔阻奪下，致未能加害於甲○○，因認乙○○觸犯刑法第二百七十一條第三項之預備殺人罪嫌。
  二、被告乙○○堅決否認有何右揭預備殺人犯行，辯稱：因之前甲○○在外揚言其
      妻丙○○與三名男子通姦，當日下午接到不詳女子打電話告知其妻在「西湖土
      雞城」與甲○○發生衝突，其乃開車趕往該餐廳，下車後持置於餐廳門口之酒
      瓶欲打甲○○時，即被陳鋒璋、楊振耀、陳衍翰攔阻而放棄，甲○○就逃走了
      ，當時車上並無斧頭，更未持斧頭預備殺人等語。
  三、告訴人甲○○於偵查中及原審調查時指訴：當時乙○○持斧頭下車後從後面追
      殺伊，後來他被在場的人攔下，斧頭才未砍到伊云云，惟證人陳鋒璋於原審調
      查時係證稱：乙○○剛下車時是空手，伊就靠過去他那邊，乙○○又轉身到車
      右前座拿了一把斧頭下來，伊就立刻向前將其抱住，乙○○並未持斧頭追殺甲○○等語，告訴人甲○○雖舉證楊振耀、王清標均有目睹本件案發經過，然據
      楊振耀於原審證稱：當時伊沒有看到乙○○手中有拿斧頭，且未聽到乙○○對
      甲○○喊給他死，乙○○拿起餐廳之酒瓶欲朝甲○○衝過去時，被伊攔下並搶
      下酒瓶，當時距離丙○○、甲○○他們還有一段距離等語，王清標亦證稱：乙○○來到西湖土雞城前，伊已離開現場，未看到乙○○與甲○○發生糾紛之經
      過等語，是告訴人甲○○所舉證人楊振耀、王清標均無法證明被告有持斧頭預
      備殺人之犯行。且原審另傳訊土庫鎮鎮民代表陳衍翰，據證稱：當時乙○○手
      中並未拿斧頭，且現場未出現斧頭，亦未聽到乙○○對甲○○說給他死，乙○○亦未追著甲○○跑等語。證人楊國城亦證稱：當時伊有喝醉，未注意乙○○
      手中有無拿斧頭，亦未注意聽到乙○○有無喊給他死，當天其手指雖有受傷，
      因喝醉酒，不知是何時弄傷的，沒注意是否被斧頭砸傷的等語，況警方並未查
      扣斧頭以供審酌，自難以告訴人之唯一指訴遽認被告有持斧頭預備殺人之犯行
      。
  四、本件不能證明被告犯罪，原審諭知被告無罪，核無不合。檢察官上訴意旨指摘
      原判決採證不當，為無理由，應予駁回。
據上論斷，應依刑事訴訟法三百六十八條，判決如主文。
本案經檢察官王碧霞到庭執行職務
中    華    民    國      八十九      年      四      月      二十五    日
                                  臺灣高等法院臺南分院刑事第三庭
                                      審判長法官  黃    聰    明
                                            法官  林    勝    木
                                            法官  楊    省    三
右正本證明與原本無異。
檢察官就乙○○部分如不服本判決，應於判決送達後十日內向本院提出上訴狀，其未
敘述理由者並應於提出上訴狀後十日內向本院補提理由書（應附繕本)。
                                      法院書記官  陳    嘉    琍
中    華    民    國      八十九      年      四      月      二十八    日


司法院資訊處製作；財團法人民間司法改革基金會備份。
